---
title: "Enunciados"
author: "Maria Caballos"
date: '2023-10-20'
output: html_document
---

```{r setup, include=FALSE}
knitr::opts_chunk$set(echo = TRUE)
```

# Ejercicio 1

María, amante de los viajes y casas rurales, decide organizar uno a cualquier destino para el mes de julio. Se encuentra con varias opciones a considerar para ella y su grupo de amigos. El viaje será de 4 noches y 5 dias.

En primer lugar, encuentra una casa rural en la Sierra de Sevilla, teniendo en cuenta que María y sus amigos son de la provincia, la gasolina no les supondrá un gasto mayor de 30€. El valor de la casa es de 120€/noche. El propietario ha decidido ofertar una tarifa interesante: descuento del 10% si el número de individuos es mayor de 15 personas y del 15% si supera a 20 individuos.

De segunda opción nos topamos con una casa rural en la provincia de Cádiz. El precio de la gasolina hasta dicho lugar asciende a 45€. El precio de esta casa es de 98€/noche. Si el grupo es de 20 individuos o superior, se regala una noche.

Por otro lado, descubrimos una casa en un pueblo de Málaga por el valor de 100€ la noche independientemente del número de personas. El precio de la gasolina trata de unos 38€. 

Decidir cuál es la mejor alternativa según todos los criterios si lo que quiere María es gastarse el menos dinero posible, pero a la vez, pasar una estancia agradable con sus amigos.

**Solución**

-Un decisor

-Modelo de costes (desfavorable)

-Alternativas:
  · d1= "Destino Sevilla"
  · d2= "Destino Cádiz"
  · d3= "Destino Málaga"
  
-Estados de la naturaleza:

  · e1= "Número menor o igual a 15 personas"
  · e2= "Número mayor de 15 personas"
  · e3= "Número mayor de 20 personas"

-Matriz de decisión (costos)
  
```{r}
source("teoriadecision_funciones_incertidumbre.R")

(m11=30+120*4)
(m12=30+120*4*0.9)
(m13=30+120*4*0.85)
(m21=45+100*4)
(m22=45+100*4)
(m23=45+100*3)
(m31=36+100*4)
(m32=36+100*4)
(m33=36+100*4)

tabla =crea.tablaX(c(m11,m12,m13,m21,m22,m23,m31,m32,m33), numalternativas = 3,numestados = 3)

```

Aplicamos los criterios

```{r}
#Criterio Wald

wald =criterio.Wald(tabla ,F)#False puesto que se trata de minimizar costes
wald 

# Criterio Optimista

optimista =criterio.Optimista(tabla ,F)
optimista 

# Criterio Hurwicz

hurwicz =criterio.Hurwicz(tabla , 0.5, F)
hurwicz 


# Criterio Savage

savage =criterio.Savage(tabla ,F)
savage 

# Criterio Laplace

laplace =criterio.Laplace(tabla ,F)
laplace 

# Criterio Punto Ideal

pideal = criterio.PuntoIdeal(tabla ,F)
pideal 

#Todos los criterios

todos = criterio.Todos(tabla , alfa=0.5, favorable = F)
todos 

```

Según la mayoría de  criterios, la mejor alternativa para María es la 2, es decir, 
alquilar la casa rural de Cádiz. El criterio de Wald es el único que recomienda la
alternativa 3, esto es, la casa rural de Málaga.

#Ejercicio 2 

```{r}
source("teoriadecision_funciones_incertidumbre.R")

tabla1 =crea.tablaX(c(-6, -6, -2,
                      0,  3,  4,
                      8, -5,  9,
                      4, -7,  0),numalternativas = 4, numestados = 3)
tabla1 
```

Aplicamos los criterios:

```{r}

criterio.Wald(tabla1 ,T)
criterio.Optimista(tabla1 ,T)
m.opt = criterio.Optimista(tabla1 ,T)
names(m.opt$AlternativaOptima)
criterio.Hurwicz(tabla1 ,alfa = 0.7)
dibuja.criterio.Hurwicz(tabla1 )
dibuja.criterio.Hurwicz(tabla1 ,F)
dibuja.criterio.Hurwicz_Intervalos(tabla1 )
criterio.Savage(tabla1 )
criterio.Laplace(tabla1 )
criterio.PuntoIdeal(tabla1 )

criterio.Todos(tabla1 , alfa = 0.4, favorable = T)


```

La alternativa más recomendada es la 3, aunque la 2 tampoco es mala opción.