---
title: "Enunciado"
author: "Maria Caballos"
date: '2023-10-20'
output: html_document
---

```{r setup, include=FALSE}
knitr::opts_chunk$set(echo = TRUE)
```
# Ejercicio 1 

María, amante de los viajes y casas rurales, decide organizar uno a cualquier destino para el mes de julio. Se encuentra con varias opciones a considerar para ella y su grupo de amigos. El viaje será de 4 noches y 5 dias.

En primer lugar, encuentra una casa rural en la Sierra de Sevilla, teniendo en cuenta que María y sus amigos son de la provincia, la gasolina no les supondrá un gasto mayor de 30€. El valor de la casa es de 120€/noche. El propietario ha decidido ofertar una tarifa interesante: descuento del 10% si el número de individuos es mayor de 15 personas y del 15% si supera a 20 individuos.

De segunda opción nos topamos con una casa rural en la provincia de Cádiz. El precio de la gasolina hasta dicho lugar asciende a 45€. El precio de esta casa es de 98€/noche. Si el grupo es de 20 individuos o superior, se regala una noche.

Por otro lado, descubrimos una casa en un pueblo de Málaga por el valor de 100€ la noche independientemente del número de personas. El precio de la gasolina trata de unos 38€. 

Decidir cuál es la mejor alternativa según todos los criterios si lo que quiere María es gastarse el menos dinero posible, pero a la vez, pasar una estancia agradable con sus amigos.


#Ejercicio 2
```{r}
source("teoriadecision_funciones_incertidumbre.R")

tabla1 =crea.tablaX(c(-6, -6, -2,
                      0,  3,  4,
                      8, -5,  9,
                      4, -7,  0),numalternativas = 4, numestados = 3)
tabla1 

criterio.Todos(tabla1 , alfa = 0.4, favorable = T)
```

